臺灣新北地方法院板橋簡易庭民事簡易判決
111年度板簡字第945號
原      告  遠東國際商業銀行股份有限公司


法定代理人  侯金英  



訴訟代理人  王誌鋒  
被      告  李晨寧  
上列當事人間請求清償借款事件，本院於中華民國111年6月9日
言詞辯論終結，判決如下：
    主       文
被告應給付原告新臺幣陸叁仟捌佰肆拾元，及自民國一一○年十
月二十日起至清償日止，按週年利率百分之一點八四五計算之利
息，暨自民國一一○年十一月二十一日起，逾期在六個月以內者
，按上開利率百分之十，逾期超過六個月者，按上開利率百分之
二十計算之違約金，每次違約狀態最高連續收取期數為九期。
被告應給付原告新臺幣壹拾萬元，及自民國一一○年十二月二十
八日起至清償日止，按週年利率百分之一點八四五計算之利息，
暨自民國一一一年一月二十九日起，逾期在六個月以內者，按上
開利率百分之十，逾期超過六個月者，按上開利率百分之二十計
算之違約金，每次違約狀態最高連續收取期數為九期。
訴訟費用新臺幣壹仟柒佰柒拾元由被告負擔。
本判決得假執行。
    事實及理由
一、原告主張：
㈠、被告於民國109年5月14日向原告借款新臺幣（下同）100,000
    元，約定借款期限3年，以每1個月為1期，共分36期攤還本
    息，利息按週年利率百分之1.845計算，逾期繳款時，並應
    自遲延日起，逾期在6個月以内（含）者，另按借款利率百
    分之10；逾期超過6個月者，就超過部分，按借款利率百分
    之20，按月計收違約金，每次違約連續收取期數以九期為限
    。依契約倘被告不按月攤還本息，原告得不經催告逕行終止
    本契約，追償全部本息及違約金。
㈡、被告於110年6月28日向原告借款100,000元，約定借款期限3
    年，以每1個月為1期，共分36期攤還本息，利息按週年利率
    百分之1.845計算，逾期繳款時，並應自遲延日起，逾期在6
    個月以内（含）者，另按借款利率百分之10；逾期超過6個
    月者，就超過部分，按借款利率百分之20，按月計收違約金
    ，每次違約連續收取期數以9期為限。依契約倘被告不按月
    攤還本息，原告得不經催告逕行終止本契約，追償全部本息
    及違約金。被告屆期不為清償，迭經原告催討無效，依契約
    規定全部債務視為到期。被告尚欠原告貸款餘額63,840元及
    100,000元，及前述約定利息與違約金迄未清償，依約被告
    自應負全數清償之責。爰依消費借貸之法律關係提起本訴，
    並聲明如主文第1項、第2項所示。
二、被告於本院111年6月9日言詞辯論時就本件訴訟標的認諾（
    見本院卷第69頁）。
三、本件原告主張之事實，業據其提出個人信用貸款契約書暨約
    定條款及攤還收息紀錄查詢單等件為證（見本院卷第11至49
    頁），按當事人於言詞辯論時為訴訟標的之捨棄或認諾者，
    應本於其捨棄或認諾為該當事人敗訴之判決，民事訴訟法第
    384條定有明文，查被告於111年6月9日本院言詞辯論時就本
    件訴訟標的認諾（見本院卷第69頁），揆諸前揭規定，本院
    即應本於該認諾為被告敗訴之判決。從而，原告請求被告給
    付如主文第1項所示，為有理由，應予准許。
四、本件係就民事訴訟法第427條第1項訴訟適用簡易程序所為被
    告敗訴之判決，爰依同法第389條第1項第3款之規定，職權
    宣告假執行。
五、訴訟費用負擔之依據：民事訴訟法第78條。本件訴訟費用額
    ，依後附計算書確定如主文第2項所示金額。
中　　華　　民　　國　　111 　年　　6 　　月　　17　　日
                  臺灣新北地方法院板橋簡易庭
                  法  官  吳孟竹
計    算    書
項        目          金      額（新臺幣）      備    註
第一審裁判費               1,770元
合        計               1,770元
以上正本係照原本作成。
如不服本判決，應於送達後20日內，向本院提出上訴狀並表明上
訴理由，如於本判決宣示後送達前提起上訴者，應於判決送達後
20日內補提上訴理由書（須附繕本）。
如委任律師提起上訴者，應一併繳納上訴審裁判費。
中　　華　　民　　國　　111 　年　　6 　　月　　17　　日
                  書記官  李庭君